【裁判字號】    98,交簡上,19
【裁判日期】    980326
【裁判案由】    公共危險
【裁判全文】
臺灣桃園地方法院刑事判決            98年度交簡上字第19號
上  訴  人  甲○○
即  被  告
上列上訴人即被告因公共危險案件，不服本院中華民國97年11月
20日97年度桃交簡字第4405號第一審刑事簡易判決（原檢察官聲
請簡易判決處刑案號：97年度偵字第18346 號），提起上訴，本
院管轄之第二審合議庭判決如下：
    主  文
上訴駁回。
    理  由
一、本案經本院合議庭審理結果，認原審簡易判決以上訴人即被
    告甲○○犯刑法第185 條之3 公共危險罪，判處有期徒刑6
    月，並諭知易科罰金折算之標準為以新臺幣3,000 元折算1
    日，認事用法及量刑均無不當，應予維持，並引用原審簡易
    判決書記載之事實、證據及理由（如附件）。
二、上訴人上訴意旨雖以：伊雖有飲酒後駕車，但原審量刑過重
    ，且伊現在以打零工維生，並要照顧年老之母親及供小孩讀
    書，並無法負擔易科罰金之金額，如入監服刑，則無法照顧
    母親及小孩，請求從輕量刑云云。
三、按法官於有罪判決中，究應如何量處罪刑，為實體法賦予審
    理法官裁量之刑罰權事項，法官行使此項裁量權，自得依據
    個案情節，參諸刑法第57條所定各款犯罪情狀之規定，於該
    法定刑度範圍內，基於合義務性之裁量，量處被告罪刑；又
    刑之量定係事實審法院得自由裁量之事項，若其未有逾越法
    定刑之範圍，且亦非明顯違背正義者，即不得遽指為違法（
    最高法院76年度台上字第4984號判決意旨可資參照）。次按
    ，刑罰之量定，固屬法院自由裁量之職權行使，但仍應審酌
    刑法第57條所列各款事由及一切情狀，為酌量輕重之標準，
    並非漫無限制；在同一犯罪事實與情節，如別無其他加重或
    減輕之原因，下級審法院量定之刑，亦無過重或失輕之不當
    情形，則上級審法院對下級審法院之職權行使，原則上應予
    尊重（最高法院85年度台上字第2446號裁判意旨可資參酌）
    。經查，原審經審理結果，認被告犯罪事證明確，因而適用
    刑法第185 條之3 、第47條第1 項、第41條第1 項前段，刑
    法施行法第1 條之1 第1 項等規定，並於判決理由中明確載
    明係審酌被告已有4 次酒醉駕車前案紀錄，詎猶不知悔改，
    本次經警查獲時之吐氣所含酒精濃度高達每公升0.98毫克，
    客觀上顯已達不能安全駕駛動力交通工具之程度，竟仍駕車
    行駛於高速公路上，危及公眾交通安全，枉顧其他用路人之
    生命、財產安全，一再酒後為不安全駕駛行為，惡性非輕，
    惟念其犯後自白犯罪，態度尚佳，本次酒後駕車並未肇致道
    路交通事故與其經濟狀況等一切情狀，始科處被告有期徒刑
    6 月，並諭知易科罰金折算之標準為以新臺幣3,000 元折算
    1 日，是原審顯係細酌刑法第57條所列各款事由後，始量處
    上開刑度，而本件之犯罪事實與情節，經本院審理結果與原
    審之認定均屬同一，且無其他加重或減輕之原因，依前開說
    明意旨，則本院對原審之職權行使，原則上自應予以尊重。
四、原審經本院審理結果，認被告犯罪事證明確，核其認事用法
    均無不合，量刑亦無不當，是被告上訴意旨認原審量刑過重
    ，指摘原判決不當，求予撤銷改判，核無理由，應予駁回。
據上論斷，應依刑事訴訟法第455 條之1 第1 項、第3 項、第36
8 條、373條，判決如主文。
本案經檢察官顏世翠到庭執行職務。
中    華    民    國    98    年     3    月     26   日
                刑事第十二庭審判長法  官  魏  于  傑
                                  法  官  李  文  娟
                                  法  官  羅  國  鴻
以上正本證明與原本無異。
不得上訴。
                                   書記官 戴  育  萍
中    華    民    國    98    年    4     月    3     日
【論罪科刑法條】
中華民國刑法第185 條之3 ：
服用毒品、麻醉藥品、酒類或其他相類之物，不能安全駕駛動力
交通工具而駕駛者，處1 年以下有期徒刑、拘役或科或併科15萬
元以下罰金。


司法院資訊處製作；財團法人民間司法改革基金會備份。
